臺灣臺北地方法院刑事判決　　　　　　　96年度易字第1084號
公　訴　人　臺灣臺北地方法院檢察署檢察官
被　　　告　乙○○
上列被告因竊盜案件，經檢察官提起公訴（九十六年度偵字第七
五九五、七六五一號），本院判決如下：
    主  文
乙○○竊盜，共伍罪，各處有期徒刑月。應執行有期徒刑壹年
貳月。
    事  實
一、乙○○意圖為自己不法之所有，各基於竊盜之犯意，而為下
    列行為：
（一）於民國九十五年十月二十八日十三時許，在臺北縣新店市
      ○○路○段一九０號地下樓「庚○○○○○○○○」，佯
      裝欲購買手機，再以預藏同款之模型手機替換，趁機徒手
      竊取NOKIA牌N七三型手機一支，市價約新臺幣（下同）一
      萬七千八百元，得手後逃離現場。
（二）於九十五年十一月中旬，在臺北市○○區○○路三段二一
      三號「錸通通信國際有限公司」，徒手竊取SONY ERICSSON
      牌W八００i型手機一支，市價約一萬一千元，得手後逃離
      現場。
（三）於九十五年十一月二十一日，在臺北市○○區○○路六號
      「遠傳電信股份有限公司」，徒手竊取SONY ERICSSON牌
      K八００i型手機一支，得手後逃離現場。
（四）於九十五年十一月二十七日，在臺北市中山區○○○路○
      段一０一號「威寶電信股份有限公司」，徒手竊取SONY
      ERICSSON牌K八００i型模型手機一支，市價約一千元，得
      手後逃離現場。
（五）於九十六年一月八日下午九時四十分許，在臺北市○○區
      ○○路三段一四一號，佯裝欲購買手機，再以預藏同款之
      模型手機替換，徒手竊取SONY ERICSSON牌W八五０i型手
      機一支，得手後逃離現場。
二、案經臺北縣政府警察局中和分局及臺北市政府警察局中正第
    二分局分別報告臺灣臺北地方法院檢察署檢察官偵查起訴。
    理  由
甲、程序部分
一、按最高法院九十三年度台上字第三五三三號判決要旨：刑事
    訴訟法第一百五十九條第一項雖規定，被告以外之人於審判
    外之言詞或書面陳述，除法律有規定外，不得作為證據。惟
    同法第一百五十九條之五第二項已規定，當事人、代理人或
    辯護人於法院調查證據時，知有第一百五十九條第一項不得
    為證據之情形，而未於言詞辯論終結前聲明異議者，視為有
    前項之同意（指同條第一項之同意作為證據）。此乃第一百
    五十九條第一項所容許，得作為證據之例外規定之一。經查
    本案被告乙○○及檢察官於言詞辯論終結前，均未就證人即
    被害人丙○○、戊○○、甲○○、己○○、丁○○之警詢筆
    錄，主張有刑事訴訟法第一百五十九條第一項不得為證據之
    情形，是參照上開最高法院判決要旨及法律規定，上開經調
    查之證據均有證據能力，本院自得採為論罪科刑之證據，合
    先敘明。
二、次按，檢察官職司追訴犯罪，就審判程序之訴訟構造言，檢
    察官係屬與被告相對立之當事人一方，偵查中對被告以外之
    人所為之偵查筆錄，或被告以外之人向檢察官所提之書面陳
    述，性質上均屬傳聞證據。自理論上言，如未予被告反對詰
    問、適當辯解之機會，一律准其為證據，有違當事人進行主
    義之精神，對被告之防禦權亦有所妨礙；然而現階段刑事訴
    訟法規定檢察官代表國家偵查犯罪、實施公訴，必須對於被
    告之犯罪事實負舉證之責，依法其有訊問被告、證人及鑑定
    人之權，證人、鑑定人且須具結，而實務運作時，偵查中檢
    察官向被告以外之人所取得之陳述，原則上均能遵守法律規
    定，不致違法取供，其可信性極高，為兼顧理論與實務，乃
    於修正刑事訴訟法時，增列第一百五十九條之一第二項，明
    定被告以外之人（含被害人、證人等）於偵查中向檢察官所
    為陳述，除顯有不可信之情況者外，得為證據（最高法院九
    十三年度台上字第二三九七號判決要旨參照），查證人即被
    害人己○○、丁○○於偵查中之證述內容，係於具結後始為
    證述，足以擔保其證述應無編織誣陷被告之疑，此均有結文
    在卷可稽（見九十六年度偵字第七五九五號卷第三六頁；九
    十六年度偵字第七六五一號卷第四四頁），被告既未能指出
    渠等陳述，有何顯有不可信之特別情形，是審酌渠等陳述時
    之外在環境及情況，並參照前開法條文義及最高法院判決意
    旨，其證述自有證據能力，本院亦得採為論罪科刑之證據，
    理應敘明。
乙、實體部分
一、訊據被告乙○○對於上開犯罪事實迭於警詢、偵查及本院審
    理中均坦承不諱，核與被害人丙○○（見九十六年度偵字第
    七五九五號卷第七至八頁）、戊○○（見九十六年度偵字第
    七五九五號卷第十至十一頁）、甲○○（見九十六年度偵字
    第七五九五號卷第十三至十四頁）、己○○（見九十六年度
    偵字第七五九五號卷第十六至十七頁；九十六年度偵字第七
    六五一號卷第四二頁）、丁○○（見九十六年度偵字第七六
    五一號卷第七至九、三三、三四、四三頁）之證述相符，此
    外，復有內政部警政署刑事警察局九十六年二月八日刑紋字
    第０九六００二一二五二號鑑驗書、刑案現場照片（見九十
    六年度偵字第七六五一號卷第十三至二三、二八至三一頁）
    在卷可稽，足認被告前開任意性之自白與事實相符，本件事
    證明確，被告犯行洵堪認定，應依法論科。
二、核被告所為，係犯刑法第三百二十條第一項之竊盜罪。按連
    續犯在本質上原屬數罪，於連續犯之規定廢除後，對於先前
    實務上以連續犯予以處理之案件，應視具體個案，除對於合
    乎接續犯或包括的一罪之情形，認其構成單一之犯罪外，應
    認係數罪併罰（最高法院九十五年度臺上字第四一一二號判
    決參照）。本件被告先後五次竊盜犯行，均係在不同時間、
    地點竊取不同人所有之財物，而侵害不同財產監督權人法益
    ，是此五次竊盜行為具有相當之獨立性，在社會評價上應將
    之分別評斷為五個行為，揆諸前開說明，本件被告所犯上開
    五罪，自應依數罪規定，併合處罰。爰審酌被告時值青年，
    不思以正當工作獲取財物，竟謀不勞而獲，及其犯後坦承犯
    行，與其犯罪之手段、對被害人所生損害及所竊得之財物價
    值等一切情狀，量處如主文之刑，並定其應執行刑，以示懲
    戒。
三、至被告於臺北市○○區○○路一三一號竊取手機一支之犯行
    ，雖據臺北市政府警察局大安分局另行報告臺灣板橋地方法
    院檢察署分案偵查，然該署現分案為九十六年度偵字第八一
    三五號竊盜案件，且尚未偵查終結之事實，有刑事案件移送
    書及被告前案紀錄表在卷可佐（見本院卷第三三、六七頁）
    ，故本院自應予以審理論究，特予敘明。
據上論斷，應依刑事訴訟法第二百九十九條第一項前段，刑法第
三百二十條第一項、第五十一條第五款，刑法施行法第一條之一
，判決如主文。
本案經檢察官黃珮瑜到庭執行職務。
中　　華　　民　　國　　96　　年　　5　 　月    25  　日
            　　  刑事第十四庭法　官  劉煌基
以上正本證明與原本無異。
如不服本判決，應於判決送達後10日內向本院提出上訴狀（應抄
附繕本）。告訴人或被害人如對於本判決不服者，應具備理由請
求檢察官上訴，其上訴期間之計算係以檢察官收受判決正本之日
期為準。
                              書記官  陳豪達
中　　華　　民　　國　　96　　年　　5　 　月    25  　日
附錄論罪法條：
中華民國刑法第320條
（普通竊盜罪、竊佔罪）
意圖為自己或第三人不法之所有，而竊取他人之動產者，為竊盜
罪，處 5 年以下有期徒刑、拘役或 5 百元以下罰金。
意圖為自己或第三人不法之利益，而竊佔他人之不動產者，依前
項之規定處斷。
前二項之未遂犯罰之。
